最高法院刑事判決                              八十八年度台上字第一五○○號
    上  訴  人  甲○○
右上訴人因違反森林法案件，不服台灣高等法院台中分院中華民國八十七年五月十九
日第二審判決（八十七年度上訴字第六四七號，起訴案號：台灣台中地方法院檢察署
八十六年度偵字第二○二一八號），提起上訴，本院判決如左：
    主  文
上訴駁回。
    理  由
按刑事訴訟法第三百七十七條規定，上訴於第三審法院，非以判決違背法令為理由，
不得為之。是提起第三審上訴，應以原判決違背法令為理由，係屬法定要件。如果上
訴理由狀並未依據卷內訴訟資料，具體指摘原判決不適用何種法則或如何適用不當，
或所指摘原判決違法情事，顯與法律規定得為第三審上訴理由之違法情形，不相適合
時，均應認其上訴為違背法律上之程式，予以駁回。本件原判決維持第一審論處上訴
人甲○○於保安林內結夥二人以上竊取森林副產物，為搬運贓物，使用車輛罪刑之判
決，駁回其在第二審之上訴。已詳認定犯罪事實之依據及憑以認定之理由。並對上
訴人否認犯罪之辯詞，如何不足採信，上訴人與吳坤保間，如何有犯意聯絡，行為分
擔，為共同正犯，均已依據卷內資料予以指駁及說明，從形式上觀察，原判決並無任
何違背法令之處，查上訴人在原審並未否認知悉系爭林班為保安林，有原審審判筆錄
可憑（見原審卷二十三、二十四頁），且森林法第五十二條第一項所定各款情形，乃
加重之條件，只要竊取森林主副產物，有該項各款情形之一，即應依該項規定，受較
重之處罰，並不以行為人對該加重條件，有認識為必要，上訴人與吳坤保係於保安林
內竊取森林副產物，有東勢林區管理處提出之森林被害告訴書附卷可憑（見偵查卷四
十一頁），原判決已於理由內予以說明，則原判決謂上訴人對於保安林內竊取森林副
產物事實，已坦承不諱，並無上訴意旨所指認定犯罪事實與所採用證據不相符合情形
。又上訴人在原審並未聲請傳訊已判刑確定之吳坤保作證，原審未予傳訊，亦無應於
審判期日調查之證據未予調查之違法。上訴意旨或未依據卷證資料，具體指摘原判決
如何違背法令，或置原判決之論於不顧，徒謂無欲犯罪之認識及行為無違法可言云
云，為事實上之爭辯，並對原審採證認事之職權行使，任意指摘，難謂已符合首揭法
定上訴要件，其上訴違背法律上之程式，應予駁回。又本件既從程序上駁回，則上訴
人請求從輕量刑及宣告緩刑，自無從審酌，併予明。
據上論結，應依刑事訴訟法第三百九十五條前段，判決如主文。
中      華      民      國    八十八    年      三      月    二十五    日
                              最高法院刑事第八庭
                                  審判長法官  謝  家  鶴
                                        法官  洪  文  章
                                        法官  花  滿  堂
                                        法官  陳  世  淙
                                        法官  洪  佳  濱
      右正本證明與原本無異
                                              書  記  官
中      華      民      國    八十八    年      四      月      六      日
